---
title: "Synthèse pêches électriques réseaux `r params$mon_annee`"
subtitle: "contrôle qualité"
author: "OFB - DR Bretagne"
date: "`r format(Sys.time(), 'Le %d %B %Y')`"
output:
  bookdown::word_document2
always_allow_html: true
params:
  mes_depts: !r c("22", "29", "35", "56")
  dossier_sortie: "../fiches_CQ/BRE"
#  mes_depts: !r c("44", "49", "53", "72", "85")
#  dossier_sortie: "../fiches_CQ/PdL"
  mon_annee: "2025"
---

```{r, include = FALSE}
knitr::opts_chunk$set(echo = FALSE, warning = FALSE, message = FALSE)
```

# Préparation des données

## Chargement des packages

```{r}
# devtools::install_github("pascalirz/aspe")
# devtools::install_github("pascalirz/ggplotExtra")
# devtools::install_github("richaben/aspeCQFD")
library(aspe)
library(tidyverse)
library(aspeCQFD)
```

## Chargement des données

### Mesures individuelles

```{r}
# rdata_mei_1 <- misc_nom_dernier_fichier(repertoire = "../../../../projets/ASPE/raw_data/rdata",
#                                       pattern = "^mei_1")
# 
# load(rdata_mei_1)
# mei <- temp_df
# 
# rdata_mei_2 <- misc_nom_dernier_fichier(repertoire = "../../../../projets/ASPE/raw_data/rdata",
#                                       pattern = "^mei_2")
# 
# load(rdata_mei_2)
# 
# mesure_individuelle <- mei %>% 
#   rbind(temp_df)

rdata_mei <- misc_nom_dernier_fichier(repertoire = "../raw_data",
                                      pattern = "^mei")

load(rdata_mei)

```


### Autres tables

```{r}
# rdata_tables <- misc_nom_dernier_fichier(repertoire = "../../../../projets/ASPE/raw_data/rdata",
#                                          pattern = "^tables")

rdata_tables <- misc_nom_dernier_fichier(repertoire = "../raw_data",
                                          pattern = "^tables")

load(rdata_tables)
```

>Départements concernés : `r params$mes_depts %>% sort() %>% paste(collapse = ", ")`.

Fichier de données : `r str_replace(rdata_tables, "../../../../projets/ASPE/raw_data/rdata/", "")`

### Les opérations concernées

```{r}
load(file = "../processed_data/reg_data.RData")
```

# Production des fiches

## Création des tableaux nécessaires aux fiches

```{r}
data_fichesCQ <-
  mef_creer_ttes_tables_fichesCQ()
```

## Sélection des stations

```{r}
mes_codes_sandre <- data_fichesCQ$aspe_table_fiches %>% 
  filter(sta_id %in% unique(mes_reg_pop$pop_sta_id)) %>% 
  mutate(id = paste(sta_code_sandre, code_sandre_pp, sep = '_')) %>% 
  pull(id) %>% 
  unique()
```


## Génération des fiches

```{r}
dossier_sortie <- params$dossier_sortie

generate_fiche_cq_station(stations = mes_codes_sandre,
                          dossier_sortie = dossier_sortie,
                          df_data = data_fichesCQ,
                          auteur = "OFB - DR Bretagne",
                          annee_debut = 1998,
                          annee_fin = params$mon_annee,
                          interactive = T)
```

## Renommage des fiches

```{r}
file_names <- list.files(path = dossier_sortie) %>% 
  sort()

codes_sandre <- file_names %>% 
  str_sub(26, 33)

new_names <- data_fichesCQ$aspe_table_fiches_ipr %>%
  select(code_sta_pp,
         sta_libelle_sandre) %>%
  mutate(code_sta = str_sub(code_sta_pp, 1, 8)) %>%
  select(-code_sta_pp) %>%
  distinct() %>% 
  filter(code_sta %in% codes_sandre) %>%
  transmute(name = paste0(code_sta, "_", sta_libelle_sandre, ".html")) %>%
  pull(name) %>%
  sort()

path <- paste0(dossier_sortie, "/")

file_names <- paste0(path, file_names)
new_names <- paste0(path, new_names)

# tests - should be all TRUE
# data.frame(file_names, new_names) %>% 
#   mutate(code = str_sub(file_names, -17, -10),
#          test = str_detect(string = new_names, pattern = code)) %>% 
#   count(test)
#
# file.exists(file_names)

for(i in 1:length(file_names))
  {
file.rename(from = file_names[i],
            to = new_names[i])
}
```

